【裁判字號】    90,上易,959
【裁判日期】    900704
【裁判案由】    竊盜等
【裁判全文】
臺灣高等法院高雄分院刑事判決          九十年度上易字第九五九號
    上  訴  人
    即  被  告  乙○○
右上訴人因竊盜等案件，不服臺灣屏東地方法院九十年度易字第二號中華民國九十年
三月二十九日第一審判決（起訴案號：臺灣屏東地方法院檢察署八十九年度偵字第五
八七四號），提起上訴，本院判決如左：
      主      文
原判決關於攜帶兇器竊盜未遂部分及其定應執行刑撤銷。
乙○○攜帶兇器竊盜，處有期徒刑拾月。
扣案之大鐵鎚壹支、電纜剪貳支、白手套陸個、乙炔切割器壹組（內含氧氣壹瓶）均
沒收。
      事      實
一、乙○○甲知位於屏東縣枋寮鄉○○村○○路○段三十一號之培源冷凍工廠為丙○
    ○與他人所共有，竟意圖為自己不法之所有，於八十八年九月八日，攜帶其所有
    可對人身造成危害，客觀上具有危險性，可為兇器之大鐵槌一支、電纜剪二支及
    乙炔切割器一組（內含氧氣一瓶）及便利行竊用之白手套六個，與不知情之李雪
    惠共同至上址之培源冷凍工廠，並向李雪惠佯稱該工廠設備已由其買下，由乙○
    ○負責以氧氣及乙炔等切割工具，拆解工廠內之白鐵風管一批（約值五十萬元）
    ，李雪惠則負責搬運拆解後之白鐵風管。八十八年九月九日十一時許，李雪惠又
    找來不知情之工人吳夢羆、吳鎮欽至上開工廠內，在乙○○之指示下，共同搬運
    白鐵風管至工廠內空地上，乙○○並基於毀損之犯意，指示不知情之吳夢羆持大
    鐵鎚，將工廠內鰻魚池圍牆約六公尺打掉，以便讓吊車通行，足以生損害於丙○
    ○。同時，受乙○○委託而不知情之許文清亦委請不知情之吊車司機李耀文駕駛
    車牌號碼ＸＥ一八九號吊車前來，並將冷凍機馬達二個（約值二十萬元）吊至車
    上，準備運走（上開竊得之物品，均已置於乙○○實力支配之下而屬既遂）。同
    日中午十二時四十五分許，適丙○○路過該工廠而發現，並報警前來，警員當場
    逮捕李雪惠、吳夢羆、吳鎮欽、李耀文（業經臺灣屏東地方法院檢察署檢察官處
    分不起訴確定），乙○○則於警員到達前，乘隙逃逸，許文清亦在警方到達前離
    開現場，李耀文所駕駛車牌號碼ＸＥ一八九號之吊車則停放在現場並未發動，乙
    ○○所竊取之上開物品因此未及取走，警方並扣得大鐵槌一支、電纜剪二支、白
    手套六個及乙炔切割器一組（內含氧氣一瓶）。
二、案經屏東縣警察局以黃仁村涉嫌竊盜報告臺灣屏東地方法院檢察官後，經查甲乃
    乙○○後自動檢舉偵查起訴。
      理      由
一、訊據上訴人即被告矢口否認竊盜犯行，辯稱：該工廠係伊向謝金福所購買，謝金
    福自稱是工廠股東的兒子，伊有付定金五千元給謝金福等語。惟查：(一)被告乙○
    ○先與李雪惠於八十八年九月八日至上址工廠，攜帶大鐵槌一支、電纜剪二支、
    白手套六個、氧氣及乙炔各一瓶，切割白鐵風管，翌日再由李雪惠找來吳夢羆、
    吳鎮欽前往上址工廠搬運白鐵風管，並由吳夢羆持大鐵槌將鰻池圍牆打掉約六公
    尺，同時被告乙○○並透過許文清請來李耀文駕駛吊車至工廠吊取冷凍機馬達二
    具至車上等情，業據李雪惠、吳夢羆、吳鎮欽、許文清、李耀文等人於偵查中陳
    述甲確。且有贓物領具一紙及現場照片二十五幀在卷可稽，並扣得大鐵槌一支、
    電纜剪二支、白手套六個、乙炔切割器一組（內含氧氣一瓶）可資佐證。(二)被害
    人丙○○於偵查中指稱：乙○○於案發前一個月曾約伊至工廠談買賣工廠之事，
    當時還有二位股東在場，但因價錢談不攏而作罷，當時伊雖未表甲身份，但有跟
    乙○○說伊可處理此事等語（見八十九年九月五日偵查筆錄），被告乙○○亦不
    否認曾與丙○○洽談買賣事宜等情，足見被告乙○○當時已知被害人丙○○才是
    有權決定買賣工廠與否之人，亦即要買賣上開工廠，應找丙○○洽談。況證人謝
    金福於偵查中及原審法院審理時證稱：伊每天均至工廠餵雞與狗，乙○○與丙○
    ○談買賣工廠時伊有在場，但並未告訴乙○○工廠之事伊可以作主，也未向乙○
    ○收錢，僅告訴乙○○工廠守衛係伊父親等語（見八十九年九月五日偵查筆錄及
    九十年一月十七日審判筆錄），顯見證人謝金福並無將上開工廠賣予被告乙○○
    之事實，被告未得丙○○同意即率員搬取財物，其行為自非合法，再參之被告為
    被害人丙○○發覺時，竟然要求不要招警，且趁機迅速逃逸，此為竊盜心虛之舉
    ，益可證甲其有竊盜行為，是被告所辯，顯係卸責之詞，殊無足採，本件事證甲
    確，被告竊盜犯行亦堪認定。
二、按被告持以行竊之大鐵槌一支、電纜剪二支，大鐵鎚既可破壞磚牆，可見其至為
    堅硬；電纜剪則為鋒銳之工具，乙炔切割器一組（內含氧氣一瓶）既可切割白鐵
    風管，故上開工具均可對人身造成危害，客觀上具有危險性，自屬兇器之一種。
    次按被告所竊取之白鐵風管一批及冷凍機馬達二具重達三、四百公斤，被告既已
    將白鐵風管一批搬至工廠空地置放，冷凍機馬達二具則置於未發動之吊車上，顯
    己將之置於被告自己實力支配之下，其犯罪為既遂，核其竊取財物之行為，係犯
    刑法第三百二十一條第一項第三款攜帶兇器竊盜罪。其毀損圍牆行為，係犯刑法
    第三百五十四條之毀損罪。又其利用不知情之人為之，為間接正犯，又被告所犯
    毀損罪與攜帶兇器竊盜罪間，有方法結果之牽連犯關係，應從較重之攜帶兇器竊
    盜罪處斷。公訴人認被告竊盜部分尚屬未遂，為未遂犯，尚有誤會。
三、原審就被告竊盜部分，據以論罪科刑，固非無見，惟被告之竊盜行為已達於既遂
    階段，詳如前述，原判決認竊盜行為尚屬未遂，自有未洽。被告乙○○就此部分
    上訴意旨，仍執前詞，否認犯罪，指摘原判決不當，雖無理由，但原判決既有上
    開可議之處，自仍應由本院將原判決關於帶兇器竊盜未遂部分及其定應執行撤
    銷改判。爰審酌被告之品行、犯罪動機、目的、手段、所生之危害及犯罪後之態
    度等一切情狀，量處如主文所示之刑，至扣案大鐵槌一支、電纜剪二支、白手套
    六個、乙炔切割器一組（內含氧氣一瓶），為被告所有供犯罪所用之物，業據證
    人李雪惠、吳夢羆證述甲確，併依法宣告沒收。
據上論斷，應依刑事訴訟法第三百六十九條第一項前段、第三百六十四條、第二百九
十九條第一項前段、刑法第三百二十一條第一項第三款、第三百五十四條、第五十五
條、第三十八條第一項第二款、罰金罰鍰提高標準條例第一條前段，判決如主文。
本案經檢察官邱榮藏到庭執行職務。
中    華    民    國      九十      年       七       月     四   日
                              臺灣高等法院高雄分院刑事第九庭
                                  審判長法官  張甲松
                                        法官  陳吉雄
                                        法官  任森銓
右正本證甲與原本無異。
不得上訴。
                                      書記官  張文斌
中    華    民    國      九十      年       七       月    九    日
附錄：本判決論罪科刑法條：
刑法第三百二十一條第一項第三款
犯竊盜罪而有左列情形之一者，處六月以上五年以下有期徒刑：
三、攜帶兇器而犯之者。
刑法第三百五十四條
毀棄、損壞前二條以外之他人之物或致令不堪用，足以生損害於公眾或他人者，處二
年以下有期徒刑、拘役或五百元以下罰金。
                                                                  Ｊ


司法院資訊處製作；財團法人民間司法改革基金會備份。
